臺灣臺中地方法院刑事判決　　99年度交易字第959號
公　訴　人　臺灣臺中地方法院檢察署檢察官
被　　　告　葉秋旺
上列被告因公共危險等案件，經檢察官提起公訴（99年度偵緝字
第2074號、99年度偵字第26115 號），被告就被訴公共危險之事
實為有罪之陳述，經本院告知簡式審判程序之旨，並聽取當事人
之意見後，裁定改以簡式審判程序審理，判決如下：
    主    文
葉秋旺服用酒類，不能安全駕駛動力交通工具而駕駛，處拘役伍
拾日，如易科罰金，以新臺幣壹仟元折算壹日。
    事實及理由
一、犯罪事實：
    葉秋旺（檢察官起訴書均誤載為蔡秋旺，應予更正）於民國
    98年6 月19日13時許起，迄同日17時許止，在臺中市太平區
    （原為臺中縣太平市○○路邊攤，飲用3 分之2 瓶高粱酒後
    ，已達不能安全駕駛動力交通工具之程度，仍騎乘車牌號碼
    PTA-55 1號重型機車上路；於同日18時許，行經臺中市○○
    區○○路與河北路交岔路口，適許靜月（檢察官起訴書誤載
    為李俊杰）騎乘某車牌號碼之機車搭載李俊杰（檢察官起訴
    書誤載為許靜月）行經該交岔路口，雙方因行車細故發生爭
    執。嗣經臺中市警察局第五分局文昌派出所員警於執行交通
    疏導巡邏時發現上情，遂於98年6 月19日18時51分，對葉秋
    旺實施吐氣酒精濃度測試，測得其吐氣酒精濃度為每公升0.
    48毫克，惟換算其騎乘機車之初不能安全駕駛動力交通工具
    之酒精濃度值為0.59618 毫克（酒精濃度回溯值計算公式為
    0.0628×1.85＋0.48＝0.59618 毫克）（被告另涉犯之傷害
    罪部分，業據告訴人李俊杰撤回告訴，另為公訴不受理之判
    決）。
二、證據名稱：
    除增加被告於本院之自白外，餘均引用檢察官起訴書之記載
    （如附件）。
三、量刑之理由：
    審酌被告酒後騎乘重型機車，並因行車細故而與他人發生爭
    執，足見當時酒精對被告之生理、精神狀況影響甚鉅，被告
    之行為顯已嚴重威脅一般用路之公眾及駕駛人之生命財產安
    全，應予責難；惟衡其犯後始終坦承犯行，態度尚佳，暨其
    酒精濃度超出法定標準之程度（吐氣所含酒精濃度為0.5961
    8MG/L ）、生活狀況、高職畢業之智識程度等一切情狀，量
    處如主文所示之刑，並諭知易科罰金之折算標準。
四、應適用之法條：
  (一)刑事訴訟法第273 條之1 第1 項、第299 條第1 項前段、第
    310 條之2 、第454 條第1 、2 項。
  (二)刑法第185 條之3 、第41條第1 項前段。
  (三)刑法施行法第1 條之1 。
五、本判決係依刑事訴訟法第310 條之2 、第454 條第1 項製作
    ，依法僅記載當事人欄、主文、犯罪事實、證據名稱以及應
    適用之法條，其中證據名稱部分，準用同法第454 條第2 項
    規定，逕引用起訴書之記載。
六、如不服本判決，應自判決送達之日起10日內，向本院提起上
    訴。
本案經檢察官葉芳如到庭執行職務。
中    華    民    國   100    年    1     月    20    日
                  刑事第六庭  法  官  黃佩韻
以上正本證明與原本無異。
如不服本判決，應於收受判決後10日內向本院提出上訴書狀，並
應敘述具體理由。其未敘述上訴理由者，應於上訴期間屆滿後20
日內向本院補提理由書（均須按他造當事人之人數附繕本）「切
勿逕送上級法院」。
                              書記官  林柏名
中    華    民    國   100    年    1     月    20    日
附錄論罪科刑法條
中華民國刑法第185 條之3
服用毒品、麻醉藥品、酒類或其他相類之物，不能安全駕駛動力
交通工具而駕駛者，處1 年以下有期徒刑、拘役或科或併科15萬
元以下罰金。
附件：